【裁判字號】    90,訴,1768
【裁判日期】    900910
【裁判案由】    詐欺
【裁判全文】
臺灣臺中地方法院刑事判決                          九十年度訴字第一七六八號
    公  訴  人  臺灣臺中地方法院檢察署檢察官
    被      告  乙○○
右列被告因詐欺案件，經檢察官提起公訴（九十年度偵字第一一五四○號），本院判
決如左：
    主  文
乙○○共同連續意圖為自己不法之所有，以詐術使人將本人之物交付，累犯，處有期
徒刑陸月，如易科罰金，以參佰元折算壹日。扣案門號為0000000000號行
動電話ＧＳＭ卡壹張、ＭＯＴＯＲＯＬＡ牌行動電話壹支、膠帶及雙面膠各壹捲，均
沒收。
    事  實
一、乙○○前於民國八十年間因懲治盜匪條例案件，經臺灣桃園地方法院於民國八十
    一年五月二十二日以八十一年度訴字第一七一號判處有期徒刑四年確定，於八十
    五年八月四日縮短刑期執行完畢。猶不知悔改，復於九十年一月五日，與真實姓
    名年籍不詳、自稱「張文良」、「張專員」（下稱「張專員」）之成年男子共同
    謀議以販賣行動電話手機為幌、行騙詐財，而共同基於意圖為自己不法所有之概
    括犯意聯絡，推由乙○○在「跳蚤市場周刊」第一四九期第一九七頁刊登內容為
    「手機特價，年關出清大特賣，ＮＯＫＩＡ８８５０每支只要新台幣五千元整，
    欲購從速，電洽，敬啟蚤友把握良機。（台中）張專員0000000000」
    之廣告，誘騙不特定之顧客以上開行動電話聯絡並約定交易之地點後，再由乙○
    ○負責開車、「張專員」則下車與依約前來購買手機之顧客接洽、議價，並佯稱
    須先支付貨款再看貨，取得貨款後再以要到汽車內看手機為由趁機逃逸，藉此方
    式詐騙金錢。九十年一月十九日上午，甲○○自前揭「跳蚤市場周刊」得悉上開
    廣告，即依上開廣告所示電話與「張專員」聯絡後，約定於同日十六時五十分許
    ，在台中市○○路台汽客運站旁交易，乙○○遂先以「張專員」購買之有色膠帶
    將其所有、登記於李安祥名下（起訴書誤載為係不知情之陳明範所有）之車牌號
    碼Ｍ４─７７２２號自小客車之前車牌貼住、並將後車牌拆下，駕駛該車搭載「
    張專員」到達約定之交易地點後，即由「張專員」下車與甲○○接洽，雙方談妥
    六支手機之售價為新台幣（下同）二萬六千五百元，「張專員」即向甲○○佯稱
    須先交錢才能看手機，致甲○○陷於錯誤乃將價款如數交付予「張專員」，「張
    專員」取得價款後佯裝引導甲○○至停車地點看手機，乙○○及「張專員」乃趁
    甲○○不注意時，快速將車駛離現場逃逸，而向甲○○詐得前開款項得逞，所得
    款項則朋分花用。同日十九時十分許，乙○○、「張專員」二人再以同一方式與
    不詳姓名之顧客約定於台中市○○路與三光巷口附近小公園進行交易，二人抵達
    該處由「張專員」下車與該不詳姓名顧客接洽時，適警經過發覺乙○○停在台中
    市○○區○○路與三光路口之上揭自小客車前車牌以有色膠帶貼住且未懸掛後車
    牌，因而攔檢盤查後，始進而獲悉上情，並在該車上扣得「張專員」所有、供與
    乙○○共同行騙用之門號0000000000號行動電話ＧＳＭ卡乙張、ＭＯ
    ＴＯＲＯＬＡ牌行動電話乙支及膠帶及雙面膠各乙捲、現金二萬六千五百元（現
    金部分業經甲○○領回）；「張專員」發現乙○○為警攔查，旋即逃逸，其等向
    該不詳姓名之顧客詐財，始未得逞。
二、案經台中市警察局第五分局報請臺灣臺中地方法院檢察署檢察官偵查起訴。
    理  由
一、右揭犯罪事實，業據被告乙○○於警訊、偵查及本院審理中坦承不諱，核與被害
    人甲○○指訴之情節相符，且有跳蚤市場周刊第一四九期第一九七頁廣告影本一
    紙、台中市警察局第五分局臨檢紀錄表、現場圖、照片五幀、贓證物保管收據乙
    紙在卷可稽，並有扣案之門號0000000000號行動電話ＧＳＭ卡乙張、
    ＭＯＴＯＲＯＬＡ牌行動電話乙支、膠帶及雙面膠各乙捲可資佐證，被告之自白
    信與事實相符，堪予採信。本案事證明確，被告右揭犯行堪以認定。
二、核被告乙○○所為，係犯刑法第三百三十九條第一項之詐欺取財罪及同條第三項
    之詐欺取財未遂罪。被告與自稱「張專員」之成年男子間，就上開犯行有犯意聯
    絡及行為之分擔，均為共同正犯。又被告先後二次犯行，時間緊接、方法相同，
    又係觸犯構成犯罪要件相同之罪名，顯係基於概括犯意反覆為之，為連續犯，應
    依刑法第五十六條之規定論以詐欺取財既遂一罪，並加重其刑。再被告前於八十
    年間因懲治盜匪條例案件，經臺灣桃園地方法院於民國八十一年五月二十二日以
    八十一年度訴字第一七一號判處有期徒刑四年確定，於八十五年八月四日縮短刑
    期執行完畢，有臺灣高等法院被告全國前案紀錄表在卷可按，其於有期徒刑執行
    完畢後，五年內再犯本件有期徒刑以上之罪，為累犯，應依刑法第四十七條之規
    定，遞加重其刑。爰審酌被告犯罪之動機、目的、手段、犯罪所得尚非至鉅、被
    害人所受之損害，並被害人嗣後業已領回遭詐騙之款項，被告復已取得被害人之
    諒解而達成和解，有台中市北屯區調解委員會調解書乙紙在卷可參，及被告犯後
    坦承犯罪、態度良好等一切情狀，量處如主文所示之刑，並諭知易科罰金之折算
    標準。扣案門號為0000000000號行動電話ＧＳＭ卡乙張、ＭＯＴＯＲ
    ＯＬＡ牌行動電話乙支、膠帶及雙面膠各乙捲，被告雖否認為其所有，供稱該Ｇ
    ＳＭ卡及行動電話均係「張專員」所有、膠帶及雙面膠則係「張專員」購買供為
    二人行騙之用，上開扣案之ＧＳＭ卡、行動電話、膠帶及雙面膠既屬共犯「張專
    員」所有，又係供被告與「張專員」共同犯本件之罪所使用之物，自應依刑法第
    三十八條第一項第二款之規定，宣告沒收之。
據上論斷，應依刑事訴訟法第二百九十九條第一項前段，刑法第二十八條、第五十六
條、第三百三十九條第一項、第四十七條、第四十一條第一項前段、第三十八條第一
項第二款，罰金罰鍰提高標準條例第一條前段、第二條，判決如主文。
中      華      民      國      九十      年      九      月      十    日
                                  臺灣臺中地方法院刑事第二庭
                                        法  官  呂  麗  玉
右正本證明與原本無異。
如不服本判決，應於判決送達後十日內向本院提出上訴狀，上訴於臺灣高等法院臺中
分院( 須附繕本 )。
                                        書記官
中      華      民      國      九十      年      九      月      十    日
刑法第三百三十九條第一項
意圖為自己或第三人不法之所有，以詐術使人將本人或第三人之物交付者，處五年以
下有期徒刑、拘役或科或併科一千元以下罰金。
以前項方法得財產上不法之利益或使第三人得之者，亦同。
前二項之未遂犯罰之。


司法院資訊處製作；財團法人民間司法改革基金會備份。
